臺灣高雄地方法院民事判決
                                   110年度雄簡字第2032號
原      告  吳旭恒  
訴訟代理人  趙俊翔律師
被      告  陳志維  


訴訟代理人  黃振宇  
上列當事人間損害賠償事件，本院民國111年10月3日辯論終結，
判決如下：
    主  文
被告應給付原告新臺幣貳佰伍拾伍萬壹仟肆佰零玖元及自民國一
一○年八月二十四日起至清償日止按週年利率百分之五計算之利
息。
原告其餘之訴駁回。
訴訟費用由被告負擔百分之八十九，餘由原告負擔。
本判決第一項得假執行。但被告以新臺幣貳佰伍拾伍萬壹仟肆佰
零玖元為原告預供擔保後得免為假執行。
    事實及理由
一、原告主張：被告於民國108年6月12日11點38分駕駛車輛於和
    欣客運停車場起駛至高雄市三民區潼關街時，適原告騎乘車
    牌號碼000-000(下稱系爭車輛) 沿高雄市三民區潼關街由西
    往東方向直行至和欣客運停車場，被告起駛未注意原告，亦
    未禮讓行進中之原告先行而發生碰撞，原告人車倒地，因此
    右側脛骨上端閉鎖性骨折，四肢多處挫擦傷等傷害，系爭機
    車亦因此損壞。原告因上開傷害受有醫療費用136,794元、
    看護費58,800元、交通費10,000元、工作損失245,409元、
    勞動能力減損2,490,380元、醫療耗材1,402元、精神慰撫金
    200,000元之損害，並受有系爭機車維修費5,340元之損害，
    另原告已領有強制險理賠金額347,570 元，扣除後被告仍應
    賠償原告2,800,555元，爰依侵權行為法律關係提起本件訴
    訟。並聲明：㈠被告應給付原告2,800,555元及自起訴狀繕本
    送達翌日起至清償日止按週年利率百分之5 計算之利息；㈡
    願供擔保假執行。
二、被告則以：被告對於被告起駛未注意，應負肇事責任沒有意
    見，關於原告因上開傷害支出醫療費用136,794元、看護費5
    8,800元、交通費10,000元、醫療耗材1,402元，被告就上開
    損害無意見同意賠償。原告請求之工作損失為加班費，非固
    定收入，被告有爭執。勞動能力減損應以10,000元為計算基
    礎，而非以原告月薪，系爭機車維修費沒有意見但應扣折舊
    ，慰撫金過高等詞置辯。並聲明：原告之訴駁回。
三、兩造不爭執事項　　
  ㈠被告於108年6月12日11點38分駕駛車輛於和欣客運停車場起
    駛至高雄市三民區潼關街時，適原告騎乘系爭車輛沿高雄市
    三民區潼關街由西往東方向直行至和欣客運停車場，被告起
    駛未注意原告，亦未禮讓行進中之原告先行而發生碰撞，原
    告人車倒地，因此右側脛骨上端閉鎖性骨折，四肢多處挫擦
    傷等傷害，系爭機車亦因此損壞。
  ㈡原告因上開傷害支出醫療費用136,794元、看護費58,800元、
    交通費10,000元、醫療耗材1,402元，被告就上開損害無意
    見同意賠償。
　㈢系爭機車因本件事故受損，維修費用5,340元。
  ㈣原告已領強制險理賠347,570 元。
四、兩造爭執事項是否為：原告請求之金額若干有理由?
五、本院之判斷
　㈠原告主張被告於上開時地駕車起駛未禮讓原告先行，發生事
    故致原告受有上開傷害及系爭機車損壞，應由被告負肇事責
    任乙節，為被告不爭執，自堪信為真實。
　㈡按因故意或過失，不法侵害他人之權利者，負損害賠償責任
    ；汽車、機車或其他非依軌道行駛之動力車輛，在使用中加
    損害於他人者，駕駛人應賠償因此所生之損害；不法侵害他
    人之身體或健康者，對於被害人因此喪失或減少勞動能力或
    增加生活上之需要時，應負損害賠償責任；不法侵害他人之
    身體、健康、名譽、自由、信用、隱私、貞操，或不法侵害
    其他人格法益而情節重大者，被害人雖非財產上之損害，亦
    得請求賠償相當之金額。民法第184條第1項前段、第191條
    之2前段、第193條第1項、第195條第1項前段分別定有明文
    。被告過失肇致本件事故發生，已如前述，依上引規定，應
    就原告所受之損害付賠償責任。茲就原告各項請求分述如下
    ：
　⒈原告主張受有醫療費用136,794元、看護費58,800元、交通費
    10,000元、醫療耗材1,402元之損害，並提出診斷證明書、
    收據為證，亦為被告不爭執同意賠償( 見本院卷第634頁)，
    故原告此部分請求均有理由。
　⒉工作損失：原告主張受傷休養期間雖領有薪資，然受有加班
    費245,409元之損害，並提出存摺影本為證( 見本院卷第575
    至626頁)。惟加班費非固定給與，需有超時工作之事實方有
    加班費。原告固主張先前除受訓期間外每月均領有加班費，
    然此縱屬實亦係證明先前有加班事實，要難推論往後亦均有
    此事實發生。原告復主張其調動單位後加班費較少等語，即
    便此亦為真，要屬原告服務單位有無超時工作之需求，要與
    本件事故無關。是以原告請求被告賠償加班費之工作損失，
    礙難准許。
　⒊勞動能力減損：原告主張自事故發生日即108年6月12日起至6
    5歲屆齡退休之日止，勞動能力減損百分之14，並有國立臺
    灣大學醫學院附設醫院111年7月14日函附之受裡院外機關鑑
    定查詢案件回復意見表可參( 見本院卷第273頁)，並為被告
    不爭執( 見本院卷第543頁)，足徵原告確因本件事故致其勞
    動能力減損百分之14。而勞動能力之減損旨在補償受侵害人
    於通常情形下有完整勞動能力時，憑此勞動能力陸續取得之
    收入，被害人身體或健康遭受損害，致喪失或減少勞動能力
    ，其本身即為損害，並不限於實際所得之損失，縱使被害人
    受傷後仍領得相同薪資，係服務或工作機關是否減少薪資，
    非未減少即謂無損害。是以原告以其發生本件事故時月薪資
    75,201元計算要屬有憑。據此依霍夫曼式計算法扣除中間利
    息（首期給付不扣除中間利息），原告自本件事故發生時起
    至其65歲止得請求之勞動能力減損金額核計其金額為2,490,
    273元【計算方式為：1年126,336×19.00000000+(126,336×0
    .00000000)×(19.00000000-00.00000000)=2,490,273.00000
    0000。其中19.00000000為年別單利5%第32年霍夫曼累計係
    數，19.00000000為年別單利5%第33年霍夫曼累計係數，0.0
    0000000為未滿一年部分折算年數之比例(276/366=0.000000
    00)。採4捨5入，元以下進位】。逾此範圍之請求難認有理
    由。
　⒋精神慰撫金：原告依本件事故受有上開傷害，請求慰撫金自
    屬有據。審酌原告傷勢非微，及兩造名下財產所得等一切情
    狀，認原告請求慰撫金200,000元尚屬適當，應予准許。
　⒌系爭機車維修費：系爭機車因本件事故損壞為兩造不爭執，
    惟損害賠償係在回復應有狀態，故更換新品零件應扣除折舊
    ，依行政院公告固定資產耐用年限表之機器腳踏車耐用年數
    為3年，而系爭機車為99年2月出廠，有行車執照影本為憑( 
    見本院卷第105頁)。系爭機車維修費用零件4,840元、校正
    工資500元，有收據在卷可稽( 見本院卷第103頁)，則零件
    扣除折舊後之修復費用估定為1,210元【計算方式：1.殘價＝
    取得成本÷( 耐用年數＋1)即4,840÷(3+1)≒1,210（小數點以
    下四捨五入）；2.折舊額 ＝(取得成本－殘價)×1/（耐用年數
    ）×（使用年數）即(4,840－1,210) ×1/3×（3+0/12）≒3,630
    （小數點以下四捨五入）；3.扣除折舊後價值＝（新品取得
    成本－折舊額）即4,840－3,630＝1,210】加計不折舊之校正工
    資500元後為1,710元。逾此範圍之請求要難准許。　
　㈢綜上所述，原告請求被告賠償醫療費用136,794元、看護費58
    ,800元、交通費10,000元、醫療耗材1,402元、勞動能力減
    損金額2,490,273元、慰撫金200,000元、系爭機車維修費1,
    710元，合計2,898,979元，扣除已領強制險347,570元後為2
    ,551,409元。
六、從而，原告依侵權行為法律關係請求被告給付2,551,409元
    及自起訴狀繕本送達翌日即110年8月24日起至清償日止按週
    年利率百分之5 計算之利息為有理由，應予准許。逾此範圍
    之請求無理由，應予駁回。
七、本件原告勝訴部分，係適用簡易訴訟程序所為被告敗訴之判
     決，依民事訴訟法第389 條第1 項第3 款之規定，應依職
    權 宣告假執行。此部分雖經原告陳明願供擔保，聲請宣告
    假執 行，惟其聲請不過係促請法院依職權發動，本院毋庸
    就其聲 請為准駁之裁判。至於原告其餘假執行之聲請，因
    原告其餘 之訴遭駁回而失所附麗，應併駁回之。並依職權
    諭知免為假執行之擔保金額。
八、至兩造其餘之攻擊防禦方法及未經援用之證據，經本院斟酌
    後，認為均不足以影響本判決之結果，自無逐一詳予論駁之
    必要，併此敘明。
九、據上論結，原告之訴一部有理由一部無理由，依民事訴訟法
    第436 條第2 項、第79條、第389 條第1 項第3 款、第392 
    條第2 項規定，判決如主文。
中　　華　　民　　國　　111 　年　　10　　月　　24　　日
                  高雄簡易庭　法　　　官  楊詠惠
以上正本係照原本作成。
如不服本判決，應於送達後20日內，向本院提出上訴狀並表明上
訴理由，如於本判決宣示後送達前提起上訴者，應於判決送達後
20日內補提上訴理由書（須附繕本）。
中　　華　　民　　國　　111 　年　　10　　月　　24　　日
                              書　記　官  蔡佩珊